---
title: "TCC"
output: html_document
date: "2024-02-21"
---

```{r setup, include=FALSE}
knitr::opts_chunk$set(echo = TRUE)
library(tidyverse)
library(zoo)
```

```{=html}
<style>
body{
text-alig: justify;
}
</style>
```


- Importando o banco de dados do Wesley Cota

```{r}
# Importando os dados diarios
dados_temporais20 <- read.csv("cases-brazil-cities-time_2020.csv")
dados_temporais21 <- read.csv("cases-brazil-cities-time_2021.csv")
dados_temporais22 <- read.csv("cases-brazil-cities-time_2022.csv")

# Juntando os 3 anos em um unico dataset
dados_temporais <- rbind(dados_temporais20, dados_temporais21, dados_temporais22)

# Removendo do environment os anos separados para liberar memoria
rm(dados_temporais20)
rm(dados_temporais21)
rm(dados_temporais22)

# Removendo as linhas de TOTAIS  e os Casos sem localização definida
dados_temporais <- dados_temporais %>% 
                      filter(!grepl("TOTAL", city), !grepl("CASO SEM L", city))

# Vamos considerar apenas municipios com +100mil habitantes (grande porte)

## Para isso vamos ter que importar os dados pontuais do IBGE do censo de 2010
dados_pontuais <- readxl::read_xlsx("Data_municipality_variables.xlsx")
dados_pontuais <- dados_pontuais[-1,]

## Vetor contendo apenas o código dos municipios com +100 habitantes
muni_grande_porte <- dados_pontuais %>% filter(Population > 100000) %>% select(Codmun6)
dados_temporais$ibgeID <- substr(dados_temporais$ibgeID, 1, 6) # removendo o ultimo digito do codigo do IBGE

# Separando outro dataset apenas com os municipios que em 2010 tinham pop. > 100k habitantes
dados_temporais2 <- dados_temporais %>% filter(ibgeID %in% muni_grande_porte$Codmun6)
```


```{r}
# Separando a série temporal de novos casos de SP
serie_temporal <- dados_temporais2[dados_temporais2$city == "São Paulo/SP", "newCases"]

# Normalizando os dados da serie temporal para deixar as cidades padronizadas
media <- mean(serie_temporal)
desvio_padrao <- sd(serie_temporal)
serie_padronizada <- (serie_temporal - media) / desvio_padrao

plot.ts(dados_temporais2[dados_temporais2$city == "São Paulo/SP", "newCases"])
plot.ts(serie_padronizada)
```


```{r}

# Calcular a média móvel de 7 dias
media_movel <- rollmean(serie_padronizada, k = 14, fill = NA)

# Criar um data frame para ggplot
df <- data.frame(Dias = seq_along(serie_padronizada),
                 Valor = serie_padronizada,
                 Media_Movel = media_movel)

# Criar o gráfico usando ggplot
ggplot(df, aes(x = Dias)) +
  geom_line(aes(y = Valor), color = "#378FC8") +  # Série temporal original
  geom_line(aes(y = Media_Movel), color = "#010401", size = 1) +  # Média móvel de 7 dias
  labs(x = "Dias", y = "Valor", title = "São Paulo/SP - Média Móvel de 7 dias de Novos Casos") +
  ylim(c(-1,3)) +
  theme_minimal()
```



```{r}
# Fazendo um dataframe apenas com as séries padronizadas padronizadas
dados_padronizados <- dados_temporais2

for (i in unique(dados_temporais2$city)) {
  serie_temporal <- dados_temporais2[dados_temporais2$city == i, "newCases"]

  # Normalizando os dados da serie temporal para deixar as cidades padronizadas
  media <- mean(serie_temporal)
  desvio_padrao <- sd(serie_temporal)
  serie_padronizada <- (serie_temporal - media) / desvio_padrao

  dados_padronizados[dados_padronizados$city == i, "newCases"] <- serie_padronizada
}

dados_padronizados_SMA <- NULL
# Fazendo um dataframe apenas com as médias móveis das séries padronizadas
for (i in unique(dados_temporais2$city)) {
  serie <- dados_padronizados[dados_padronizados$city == i,]
  media_movel <- rollmean(serie$newCases, k = 14, fill = NA)
  
  dados_padronizados_SMA <- rbind(dados_padronizados_SMA, 
                                  dados_padronizados[dados_padronizados$city == i,])
  
  dados_padronizados_SMA[dados_padronizados_SMA$city == i, "newCases"] <- media_movel
}

plot.ts(dados_padronizados[dados_padronizados$city == "São Paulo/SP", "newCases"])
plot.ts(dados_padronizados_SMA[dados_padronizados_SMA$city == "Santo Antônio de Juses/BA", "newCases"])
```



```{r}
aux1 <- dados_padronizados_SMA[dados_padronizados_SMA$city == "Santo Antônio de Jesus/BA", "newCases"]

n_obs <- NULL
for (i in unique(dados_padronizados_SMA$city)) {
  aux1 <- dados_padronizados_SMA[dados_padronizados_SMA$city == i, "newCases"]
  n_obs <- c(n_obs, length(aux1))
  # if (length(aux1) < 900) {
  #   print(length(aux1))
  # }
}

summary(n_obs)  
```
Pelo resultado acima, como o tamanho minimo de observações foram 974, iremos pegar apenas as primeiras 974 observações de todos os municípios a fim de comparabilidade.



```{r}
# df_final <- matrix(NA)
# for (i in unique(dados_padronizados_SMA$city)) {
#   aux1 <- dados_padronizados_SMA[dados_padronizados_SMA$city == i, "newCases"]
#   df_final <- rbind(df_final, aux1)
# }
lista_de_vetores <- list()

# Iterar sobre os valores únicos de "city"
for (i in unique(dados_padronizados_SMA$city)) {
  # Selecionar os valores da coluna "newCases" correspondentes à cidade atual
  aux1 <- dados_padronizados_SMA[dados_padronizados_SMA$city == i, "newCases"]
  
  # Adicionar o vetor numérico à lista
  lista_de_vetores[[i]] <- aux1
}

# Combine os vetores numéricos em um data frame
df_final <- as.data.frame(do.call(rbind, lista_de_vetores))
```

O dataframe final acima possui as séries temporais começando de uma mesmo ponto, ou seja, o eixo X nao representa mais as datas e sim os "dias a partir do primeiro caso de infecção".



```{r}
library(uclust)
df_final <- df_final[, c(7:967)] #removendo todos os NA's
df_final <- as.matrix(df_final)
agrupamento1 <- uhclust(df_final) # a amostra foi homogenea
```


```{r}
df_final2 <- dados_padronizados_SMA %>%
                select(date, city, newCases) %>% 
                pivot_wider(names_from = date, values_from = newCases, values_fill = 0)

rownames(df_final2) <- df_final2$city
df_final2 <- as.matrix(df_final2[,-1])
df_final2[is.na(df_final2)] <- 0



agrupamento2 <- uhclust(df_final2)
```



# Por 100k Habitantes

```{r}
dados_100k <- dados_temporais2
rm(dados_100k)
for (i in unique(dados_temporais2$city)) {
  serie_temporal <- dados_temporais2[dados_temporais2$city == i, "totalCases_per_100k_inhabitants"]

  serie_temporal <- diff(serie_temporal, lag = 1)
  
  # Substituir os dados padronizados de volta no data frame original
  #dados_semanais_pd[dados_semanais_pd$city == i, "newCases"] <- serie_temporal
  dados_100k$newCases_100k[dados_100k$city == i] <- serie_temporal

  #dados_semanais_pd <- dados_semanais %>% mutate(ifelse(city == i, serie_temporal$newCases, newCases))
}
lista_de_vetores <- list()

# Iterar sobre os valores únicos de "city"
for (i in unique(dados_temporais2$city)) {
  # Selecionar os valores da coluna "newCases" correspondentes à cidade atual
  aux1 <- dados_temporais2[dados_temporais2$city == i, "totalCases_per_100k_inhabitants"]
  aux1 <- diff(aux1, lag = 1)
  # Adicionar o vetor numérico à lista
  lista_de_vetores[[i]] <- aux1
}


# Combine os vetores numéricos em um data frame
df_final3 <- as.data.frame(do.call(rbind, lista_de_vetores))
df_final3 <- as.matrix(df_final3)

agrupamento3 <- uhclust(df_final3)


plot.ts(df_final3[1,])
# Dados reorganizados
dados_semanais_reorganizados <- dados_semanais_pd %>%
  pivot_wider(names_from = epi_week, values_from = newCases, values_fill = 0)
```




# Por SEMANA EPIDEMIOLÓGICA

```{r}
dados_semanais <- dados_temporais2 %>% 
                          group_by(epi_week, city) %>% 
                          summarise("newCases" = sum(newCases))


# Separando a série temporal de novos casos de SP
serie_semanal <- dados_semanais[dados_semanais$city == "São Leopoldo/RS", "newCases"]

# Normalizando os dados da serie temporal para deixar as cidades padronizadas
media <- mean(serie_semanal$newCases)
desvio_padrao <- sd(serie_semanal$newCases)
serie_semanal_padronizada <- (serie_semanal$newCases - media) / desvio_padrao



plot.ts(serie_semanal_padronizada)

#dados_temporais2[dados_temporais2$city == "São Félix do Xingu/PA",]
```



```{r}
dados_semanais_pd <- dados_semanais
for (i in unique(dados_semanais$city)) {
  serie_temporal <- dados_semanais[dados_semanais$city == i, "newCases"]

  # Normalizando os dados da serie temporal para deixar as cidades padronizadas
  media <- mean(serie_temporal$newCases)
  desvio_padrao <- sd(serie_temporal$newCases)
  serie_temporal$newCases <- (serie_temporal$newCases - media) / desvio_padrao
  
  # Substituir os dados padronizados de volta no data frame original
  #dados_semanais_pd[dados_semanais_pd$city == i, "newCases"] <- serie_temporal
  dados_semanais_pd$newCases[dados_semanais_pd$city == i] <- serie_temporal$newCases

  #dados_semanais_pd <- dados_semanais %>% mutate(ifelse(city == i, serie_temporal$newCases, newCases))
}


# Dados reorganizados
dados_semanais_reorganizados <- dados_semanais_pd %>%
  pivot_wider(names_from = epi_week, values_from = newCases, values_fill = 0)


df_final3 <- as.matrix(dados_semanais_reorganizados[,c(2:150)])
rownames(df_final2) <- dados_semanais_reorganizados$city

#agrupamento3 <- uhclust(df_final3)
```



# DTW

```{r}
library(dtwclust)


```


```{r}
cluster_assignments <- tsclust(df_final3, k = 2L:10L, seed = 8L, distance = "dtw_basic", centroid = "dba", norm = "L2", window.size = 20L)


sapply(cluster_assignments, cvi, type = "internal")

cluster_assignments$cluster


names(cluster_assignments) <- paste0("k_",2L:10L)



result <- tsclust(df_final3, k = 4L, seed = 8L, distance = "dtw_basic", centroid = "dba", norm = "L2", window.size = 20L)
plot(result)  # Plot density of clusters


```














